臺灣臺南地方法院刑事判決　　　　　　　　　　　　　九十一年度易字第八五六號
　　公　訴　人　臺灣台南地方法院檢察署檢察官
　　被　　　告　乙○○
右列被告因竊盜案件，經檢察官提起公訴（九十一年度偵字第五八九七號），本院判
決如左：
    主  文
乙○○竊盜，累犯，處拘役伍拾日，如易科罰金以參佰元折算壹日。
    事  實
一、乙○○於民國八十九年間，曾犯竊盜罪，經本院判處有期徒刑七月確定，於九十
    一年三月七日執行完畢，仍不知悔改，意圖為自己不法之所有，於九十一年六月
    三日凌晨零時十分許，在台南市○○街一二一號前甲○○所經營之雲貴牛肉麵攤
    處，竊取甲○○所有之二十公斤裝桶裝瓦斯鋼瓶（市價約值新台幣四百一十元）
    ，得手後，乙○○將瓦斯鋼瓶搬至對象馬路時，為警當場查獲。
二、案經台南市警察局第一分局報請台灣台南地方法院檢察署檢察官偵查起訴。
    理  由
一、訊據被告對於右揭時地竊取上開桶裝瓦斯之事實供承不諱，但辯稱：當時因喝酒
    服藥，神智不清云云。然查被告為警當場查獲時，既能舉起重達二十公斤之瓦斯
    鋼瓶行走，顯不可能陷於心神喪失之狀態，且其被帶回警局接受訊問時，亦明確
    表示不願接受夜間訊問，其神智清楚更可認定，而其於第二次警訊筆錄中更坦承
    搬瓦斯鋼瓶是要拿回家自己用等語，核與被害人指訴失竊之情節大致相符，且有
    贓物暫行發還認領保管單在卷可憑，被告既未經所有權人許可，擅自拿取他人之
    物，其具不法所有之意圖甚明，所辯顯屬事後畏罪卸責之詞，洵無可採。綜上所
    述，事證明確，被告犯行堪以認定。
二、核被告意圖為自己不法之所有，而竊取他人之財物，所為係犯刑法第三百二十條
    第一項竊盜罪。又被告於八十九年間，曾犯竊盜罪，經本院判處有期徒刑七月確
    定，於九十一年三月七日執行完畢，有被告全國前案資料查註紀錄表在卷可按，
    其於五年之內再犯本件有期徒刑以上之罪，為累犯，應依法加重其刑。爰審酌被
    告履犯竊盜罪不知悔改，但本案所竊之物價值尚少，並已歸還被害人等一切情狀
    ，量處如主文所示之刑，並諭知易科罰金之折算標準，以資懲儆。
據上論斷，應依刑事訴訟法第二百九十九條第一項前段，刑法第三百二十條第一項、
第四十七條、第四十一條第一項前段，罰金罰鍰提高標準條例第一條前段、第二條，
判決如主文。
本案經檢察官羅瑞昌到庭執行職務。
中      華      民      國      九十一      年    八    月    六      日
                              臺灣臺南地方法院刑事第五庭
                                      法  官  石家禎
右正本證明與原本無異。
如不服本判決應於送達後十日內向本院提出上訴狀。
                                      書記官  凌昇裕
中      華      民      國      九十一      年    八    月    六      日
附錄本案論罪科刑法條全文：
刑法第三百二十條第一項：意圖為自己或第三人不法之所有，而竊取他人之動產者，
                        為竊盜罪，處五年以下有期徒刑、拘役或五百元以下罰金
                        。
